Inventaris van het archief van het Nederlandse Gezantschap, later de Ambassade Colombia te Bogotá en het Consulaat in Colombia te Barranquilla, 1948-1974
Nationaal Archief, Den Haag
De benamingen van deze rubrieken, met bijbehorende nummers, zijn voor zover daar stukken van werden aangetroffen overgenomen in deze nieuwe toegang. Binnen deze indeling is, afhankelijk van de aanwezigheid van gerelateerde archiefbescheiden, een nader onderverdeling gemaakt al dan niet gebaseerd op de archiefcode.
Het codenummer is feitelijk een onderwerpsnummer. Dit betekent dat onder één onderwerp meerdere dossiers kunnen vallen die hetzelfde codenummer hebben. Voor het bepalen van de plaats van een archiefstuk binnen de inventaris is gekeken naar de code welke oorspronkelijk aan het archiefstuk is gegeven. Op basis van die code is het archiefstuk onder een rubriek geplaatst. Alleen in die gevallen waarin de gegeven code niet overeenkwam met de inhoud van het dossier, is deze code losgelaten en zijn de stukken geplaatst in de rubriek waar ze inhoudelijk thuis horen. De verschillende archiefstukken zijn zoveel mogelijk chronologisch geordend.
Aanwijzingen voor de gebruiker
Openbaarheidsbeperkingen
Deels openbaar, deels beperkt openbaar (A).
Materiële beperkingen
Aanvraaginstructie
Openbare archiefstukken kunnen online worden aangevraagd en gereserveerd. U kunt dit ook via de terminals in de studiezaal van het Nationaal Archief doen. Om te kunnen reserveren dient u de volgende stappen te volgen:
U maakt een profiel aan op www.gahetna.nl, en logt vervolgens in
Via de archiefinventaris (alleen de beschrijvingen met rode nummers) selecteert u het gewenste archiefstuk door op de knop 'Reserveren' te klikken
In het volgende scherm geeft u aan op welke dag u het archiefstuk wilt inzien
Indien u zich bevindt in de studiezaal en een tafelnummer heeft ontvangen kunt u dit nummer vermelden. Als u geen tafelnummer heeft kunt u tafelnummer 777 laten staan
Vervolgens bevestigt u uw reservering door deze te versturen.
Verwant materiaal
Beschikbaarheid van kopieën
Bijlagen
Concordansen
Deze concordansen (omnummeringstabellen) verwijzen naar de archiefcode van het Ministerie van Buitenlandse Zaken of de nummers van de omslag en de inventarisnummers van de archieven van het Nederlands Gezantschap, later de Ambassade in Colombia te Bogotá en het Consulaat in Colombia te Barranquilla.
Het eerste gedeelte van de concordans verwijst naar de dossierinventaris van het archief van het Nederlands Gezantschap in Colombia te Bogotá over de periode 1948 - 1954
Het tweede gedeelte van de concordans verwijst naar de dossierinventaris van het archief van het Nederlands Gezantschap, later de Ambassade in Colombia te Bogotá over de periode 1948 - 1964
Het derde gedeelte van de concordans verwijst naar de dossierinventaris van het archief van de Nederlandse Ambassade in Colombia te Bogotá over de periode 1965 - 1974
1. Concordans van dossierinventaris Buitenlandse Zaken naar het archief van het Nederlands Gezantschap in Colombia te Bogotá 1948 - 1954
2
3
4
16
1 161
2 43
3 19
6 1
8 54
15 64
19 77
20 82
22 81
24 89
25 90
28 123
30 110
31 en 32 109
35 120
36 93
37 112
38 141
43 147
45 49
46 160
47 162
48 175
49 173
50 50
53 88
54 107
55 105
56 en 76 108
58 176
59 62
60 146
61 159
64 48
66 143
67 31
68 23
69 26
71 56
72 78
74 111
78 106
2. Concordans van dossierinventaris Buitenlandse Zaken naar het archief van het Nederlands Gezantschap, later de Ambassade in Colombia te Bogotá 1948 - 1964
188
189
190
191
17
5
6
7
8
9
10 45
102 44
103 32
103 27
103 39
103 41
103 21
103 24
103 29
103 33
103 35
103 37
271.0 58
271.1 55
271.2 60
271.3 59
271.4 51
311 74
313.2 70
313.2 71
317.1 66
317.1 67
317.210 65
321.210 73
321.24 69
334.2 72
413.112.1 75
413.112.1 76
521.14 87
553.12 79
554.1 84
554.1 83
600 91
600 156
610.30 127
610.30 126
610.30 103
610.32 100
610.352 125
610.352 124
611.444 99
611.51, 612.3 101
613.210.14 97
613.211.41 115
613.211.411 116
613.211.412 94
613.211.412 113
613.211.6 117
650 142
911.21 154
911.30 149
911.30 148
911.34 152
911.34 151
912.11 63
912.20 163
912.20 167
912.20 168
913.4 174
913.411.2 165
913.52 171
996 178
999.232.13 177
3. Concordans van dossierinventaris Buitenlandse Zaken naar het archief van de Nederlandse Ambassade in Colombia te Bogotá 1965 - 1974
18
10
11
12
13
14
15
022 169
10 46
103 20
103 22
103 25
103 30
103 34
103 36
103 28
103 38
103 40
103 42
153.3 47
271 57
271.2 61
281.11 52
281.11 53
317.1 68
553.02 80
554.1 85
554.1 86
600 92
601.0 133
610.30 104
610.30 128
610.30 130
610.30 131
610.30 134
610.30 138
610.30 139
610.30 135
610.301 95
610.301 96
610.33 140
610.33 136
610.33 137
610.352 129
610.352 132
611.51 102
613.210.14 98
613.211.412 114
613.211.6 118
613.213.3 119
614.1 122
614.51 121
703 144
810.1 145
911 157
911.21 155
911.30 150
911.34 153
912.20 164
912.20 166
913.40 187
913.411.2 170
913.441.1 186
913.521 158
921.353 172
995 180
995 184
996 179
996 181
996.4 185
998 183
999.254 182
Beschrijving van de series en archiefbestanddelen
- Gezantschap / Ambassade Colombia te Bogota, I.
  - Algemeen, 0
    - Stukken betreffende de opgaven van de verzonden brieven en telegrammen van de maanden april en mei 1948 door het Nederlands Gezantschap in Colombia aan het Ministerie van Buitenlandse Zaken in Nederland., 1; 1 omslag
    - Agenda's van ingekomen en uitgegane stukken., 1948-1973; 2-14; 13 delen
      - 1948 apr. 12 - dec. 17, 2
      - 1948 dec. 18 - 1951 okt. 10 (t/m agendanr. 2235), 3
      - 1951 okt. 10 - 1954 okt. 16, 4
      - 1954 okt. 18 - 1956 aug. 28 (t/m agendanr. 1856), 5
      - 1956 aug. 28 - 1958 dec. 01, 6
      - 1958 dec. 02 - 1961 juni 06 (t/m agendanr. 1102), 7
      - 1961 juni 06 - 1963 nov. 04 (t/m agendanr. 2273), 8
      - 1963 nov. 04 - 1965 nov. 26 (t/m agendanr. 3141), 9
      - 1965 nov. 26 - 1967 aug. 03 (t/m agendanr. 2494), 10
      - 1967 aug. 03 - 1969 feb. 25 (t/m agendanr. 640), 11
      - 1969 feb. 25 - 1970 aug. 20 (t/m agendanr. 2913), 12
      - 1970 aug. 20 - 1971 nov. 26 (t/m agendanr. 4479), 13
      - 1971 nov. 26 - 1973 feb. 15, 14
    - Index op ingekomen en uitgegane brieven en open berichten, ingekomen circulaires en ingekomen en uitgegane codeberichten van de Nederlandse Ambassade in Colombia aan het Ministerie van Buitenlandse Zaken en vice versa (accusatiekaarten)., 1965-1974; 15; 1 pak
    - Dossierinventarissen van het archief van het Nederlands Gezantschap, later de Ambassade in Colombia over de periode 1948 - 1974., 1982-1983; 16-18; 3 omslagen
      - Periode 1948 - 1954, 1982, 16
      - Periode 1955 - 1964, 1955-1964, 17
      - Periode 1965 - 1974, 1982-1983, 18
  - Organisatie, 1
    - Stukken betreffende de behoefte aan de aanstelling van een hulpambtenaar van de Buitenlandse Dienst aan het Nederlands Gezantschap in Colombia in verband met het intensiveren van de voorlichtingsactiviteiten over de betekenis van Nederland na de oorlog., 1947-1948; 19; 1 omslag
    - Stukken betreffende de organisatie van de Nederlandse posten in Colombia., 1947-1974; 20-42; 1 pak en 22 omslagen
      - Consulaten. 1952-1974, 20-28
        - Algemeen, 1966-1970, 20
        - Barranquilla. 1953-1974, 21-22
          - 1953-1964, 21
          - 1966-1974, 22
        - Cali. 1952-1974, 23-25
          - 1952-1954, 23
          - 1963-1964, 24
          - 1965-1974, 25
        - Medellin. 1952-1974, 26-28
          - 1952-1953, 26
          - 1955-1959, 27; pak
          - 1965-1974, 28
      - Vice-consulaten. 1947-1974, 29-42
        - Bucaramanga. 1952-1967, 29-30
          - 1952-1963, 29
          - 1967, 30
        - Buenaventura. 1951-1974, 31-34
          - 1951-1953, 31
          - 1954-1959, 32
          - 1960-1964, 33
          - 1965-1974, 34
        - Cartagena. 1952-1974, 35-36
          - 1952-1964, 35
          - 1965-1974, 36
        - Manizales. 1947-1967, 37-38
          - 1947-1964, 37
          - 1966-1967, 38
        - Rio Hacha. 1959-1972, 39-40
          - 1959-1961, 39
          - 1965-1972, 40
        - Santa Marta. 1954-1974, 41-42
          - 1954-1964, 41
          - 1965-1974, 42
    - Stukken betreffende de tijdelijke huisvesting van het Nederlands Gezantschap in Colombia na de verwoesting door brand tijdens de onlusten in Bogota van 9 tot en met 15 april., 1948; 43; 1 omslag
    - Stukken betreffende het voeren van overleg tussen de ministers van Buitenlandse Zaken van Nederland en Colombia inzake het verheffen van hun wederzijdse gezantschappen te Bogota en 's-Gravenhage tot ambassades., 1952-1955; 44; 1 omslag
    - Stukken betreffende het opstellen van rapporten met algemene en praktische gegevens over Colombia voor nieuwe medewerkers van buitenlandse posten te Colombia (postrapporten)., 1953-1974; 45-46; 2 omslagen
      - 1953-1962, 45
      - 1965-1974, 46
    - Stukken betreffende het beheer van het archief., 1965-1973; 47-48; 1 omslag en 1 stuk
      - Inventarisatie van de archieven en de verscheping hiervan naar Nederland, 1965-1973, 47; omslag
      - Gebruikte archiefcode., 48
  - Protocol, 2
    - Stukken betreffende het aanbieden van geloofsbrieven van nieuwe Nederlandse vertegenwoordigers aan de autoriteiten van Colombia en Ecuador en het benoemen van nieuwe Nederlandse vertegenwoordigers., 1948-1974; 49-53; 1 pak en 4 omslagen
      - Benoemen van E.M. Wilches tot buitengewoon gezant en gevolmachtigd minister van Colombia te Den Haag, 1948, 49
      - Installatie van de nieuwe president van Ecuador, Gala Plaza L. en het aanbieden van de geloofsbrieven van de Nederlandse gezant, C.H.J. Schuller tot Peursum, aan de autoriteiten van Ecuador, 1948, 50
      - Aanbieden van geloofsbrieven van ambassadeur Van Karnebeek als hoofd van de bijzondere missie bij de installatie van de nieuwe president van Ecuador, dr. Camilo Ponce Enriquez te Quito, 1952-1956, 51
      - Benoemen van Th.P. Bergsma tot ambassadeur, 1964-1965, 52
      - Benoemen van drs. T.A. Meurs, mr. J. Varekamp en mr. F.G. Regtdoorzee Greup tot ambassadeur, 1966-1974, 53; pak
    - Stukken betreffende aangelegenheden met betrekking tot het Koninklijk Huis van Nederland., 1948-1975; 54-61; 3 pakken en 5 omslagen
      - Felicitaties en reacties op het regeringsjubileum, verjaardag en troonsafstand van koningin Wilhelmina, 1948, 54
      - Feliciteren van de koninklijke familie met hun verjaardagen, 1952-1964, 55; pak
      - Bezoeken van prins Bernhard aan Colombia. 1952-1975, 56-57
        - November 1952, 1952-1953, 56
        - Januari 1975, 1974-1975, 57; pak
      - Verzamelen van krantenartikelen over het Koninklijk Huis, die in de Colombiaanse pers verschenen zijn, 1954-1957, 58
      - Condoleances inzake het overlijden van prinses Wilhelmina, 1962, 59; pak
      - Felicitaties en protocollen inzake het huwelijk van prinses Irene met Juan Carlos en het zilveren huwelijksfeest van koningin Juliana en prins Bernhard, 1962-1964, 60
      - Felicitaties, protocollen en verschenen krantenartikelen inzake het huwelijk van prinses Margriet met Pieter van Vollenhoven en het huwelijk van prinses Beatrix met Claus von Amsberg, 1965-1967, 61
    - Stukken betreffende de oprichting van een consulaat van Ecuador in Amsterdam onder leiding van J.H. Eqüez in februari 1949 en de benoemingen van P.J.H. van Kersten tot honorair consul en D. Schouten tot honorair vice-consul van Ecuador in Rotterdam en P. van Eck tot honorair vice-consul van Ecuador in Amsterdam., 1949-1950; 62; 1 omslag
    - Stukken betreffende de benoeming en terugroeping van ambassadepersoneel van de ambassade van Colombia te Den Haag., 1960-1964; 63; 1 omslag
  - Juridische aangelegenheden, 3
    - Stukken betreffende de rechtszaak aan het Internationaal Gerechtshof te Den Haag inzake een geschil tussen Colombia en Chili omtrent het verlenen van asiel door Colombia aan Haya de la Torre., 1949-1951; 64; 1 omslag
    - Stukken betreffende het diplomatiek en consulair recht., 1949-1974; 65-68; 4 omslagen
      - Bevoegdheden en privileges ontleend aan de consulaire wet voor de hoofden van de consulaire posten, 1949-1962, 65
      - Consulaire handleiding inzake de vastgestelde consulaire taken van de diplomatieke posten van Nederland, 1951-1961, 66
      - Diplomatieke voorrechten en beperkingen voor de functionarissen te Colombia. 1951-1974, 67-68
        - 1951-1964, 67
        - 1965-1974, 68
    - Stukken betreffende een door de Colombiaanse regering uitgevaardigd decreet inzake de persvrijheid., 1952-1954; 69; 1 omslag
    - Stukken betreffende het opsporen van personen ten behoeve van het Nederlandse Beheersinstituut., 1952-1959; 70-71; 2 omslagen
      Oorlogsgerelateerde stukken.
      - Met als doel hun vermogen, dat door de Nederlandse regering in beslag werd genomen, tot niet vijandig te kunnen verklaren, 1952-1957, 70
      - Met als doel om aandelen van de Banco Aleman Antioqueno, na de liquidatie, terug te geven, 1954-1959, 71
    - Stukken betreffende de wetgeving van Colombia op het gebied van huwelijk, echtscheiding en afstamming., 1952-1964; 72; 1 omslag
    - Stukken betreffende de nationaliteitswetgeving van Colombia., 1953-1964; 73; 1 omslag
    - Stukken betreffende het voornemen van de Colombiaanse regering tot het vaststellen van de grens van de territoriale wateren op 200 mijl., 1957-1964; 74; 1 omslag
  - Aangelegenheden van openbare orde, 4
    - Stukken betreffende het onderhandelen met Colombia over het afschaffen van de wederzijdse visumplicht voor een tijdelijk verblijf van ten hoogste drie maanden., 1953-1964; 75-76; 2 omslagen
      - 1953-1959, 75
      - 1960-1964, 76
  - Waterstaat, verkeer en vervoer, verbindingen en elektronica, 5
    - Stukken betreffende de scheepvaartaangelegenheden., 1948-1970; 77-80; 4 omslagen
      - Ontwikkeling van de handelsvloot van Colombia, 1948-1950, 77
      - Wettelijke bepalingen inzake de kustvaart van Colombia en Ecuador, 1953, 78
      - Internationale scheepvaartbetrekkingen van Colombia met diverse landen, 1962-1963, 79
      - Opnemen van vlagdiscriminatoire bepalingen met betrekking tot het intrazonaal vrachtvervoer in de wetgeving van Colombia, 1964-1970, 80
    - Stukken betreffende de luchtvaartaangelegenheden., 1948-1974; 81-86; 2 pakken en 4 omslagen
      - Colombia; internationale luchtvaartbetrekkingen met diverse landen, 1948-1951, 81
      - Colombia; luchtvaartovereenkomst met Nederland, 1948-1951, 82
      - Colombia; verslag van de conferentie van La Association de Transporte Aéreo Internacional (IATA), gehouden te Bogota van 14 tot 18 september 1964 en de landingsrechten van de Koninklijke Luchtvaartmaatschappij (KLM), 1963-1964, 83; pak
      - Ecuador; luchtvaartovereenkomst met Nederland, 1954-1955, 84
      - Nederland; luchtvaartbetrekkingen met Colombia, 1965-1974, 85; pak
      - Nederlandse Antillen; landingsrechten van de Caraïbische Luchttransport Maatschappij NV (CLTM), 1972-1973, 86
    - Stukken betreffende de ontwikkelingen met betrekking tot de elektriciteitswerken in de Cauca-Vallei (plan Lilienthal)., 1955-1958; 87; 1 omslag
  - Economie, migratie, 6
    - Economie, 6.1
      - Algemeen, 6.1.1
        - Stukken betreffende de financieel-economische aangelegenheden van Ecuador., 1948; 88; 1 omslag
        - Stukken betreffende de Groot Colombiaanse Economische Conferentie, gehouden te Quito van 24 juli tot en met 10 augustus 1948., 1948-1950; 89; 1 omslag
        - Stukken betreffende de economische ontwikkelingen van Colombia en over het handelsverkeer met het buitenland en Nederland., 1948-1974; 90-92; 1 pak en 2 omslagen
          - 1948-1949, 90
          - 1963-1964, 91
          - 1965-1974, 92; pak
        - Stukken betreffende overeenkomsten van Colombia met het buitenland., 1950-1967; 93-96; 4 omslagen
          - Herziening van het verdrag van vriendschap, scheepvaart en handel tussen Nederland en Colombia van 1 mei 1829 en het mogelijk sluiten van een handelsovereenkomst tussen Nederland en Colombia, 1950-1951, 93
          - Afsluiten van een handelsverdrag, een betalingsovereenkomst en een algemeen akkoord van economische samenwerking tussen Colombia en Ecuador, 1958-1959, 94
          - Afsluiten van samenwerkingsovereenkomsten tussen Colombia en Frankrijk, Italië en West-Duitsland op het gebied van wetenschap en techniek, 1964-1966, 95
          - Sluiten van een overeenkomst tussen Nederland en Colombia inzake technische samenwerking op wetenschappelijk, economisch en sociaal gebied, 1965-1967, 96
        - Stukken betreffende het ontvangen van handelsinformatie van de Kamer van Koophandel over Colombia., 1960-1964; 97; 1 pak
        - Stukken betreffende het voeren van overleg met het Ministerie van Buitenlandse Zaken en de Economische Voorlichtingsdienst van Nederland over het aan de ambassade verbinden van een handelsfunctionaris na het sluiten van de Nederlandse Kamer van Koophandel te Colombia., 1965-1967; 98; 1 omslag
      - Geld-, bank- en beurswezen en kredietwezen, 6.1.2
        - Stukken betreffende de overeenkomst tussen Nederlandse banken en de Banco de la Republica om de achterstallige transfers van Nederlandse handelsvorderingen te regelen., 1957-1964; 99; 1 pak
        - Stukken betreffende de kredietovereenkomst met Nederland als gevolg van de Nederlandse toezegging een bijdrage te leveren aan de financiering van het Colombiaanse ontwikkelingsplan in het kader van de Consultative Group Colombia., 1963-1964; 100; 1 omslag
        - Stukken betreffende de monetaire politiek van Colombia., 1964-1967; 101-102; 2 omslagen
          - 1964, 101
          - 1965-1967, 102
        - Stukken betreffende de bijeenkomsten van de Consultative Group Colombia - International Bank for Reconstruction and Development (IBRD) waarin het kredietverbruik en de besteding van ontwikkelingsgelden van Colombia werd besproken., 1964-1974; 103-104; 1 pak en 1 omslag
          - 1964, 103; pak
          - 1965-1974, 104
      - Goederen, 6.1.3
        - Stukken betreffende de handelspolitiek van Ecuador., 1937-1954; 105-108; 1 pak en 3 omslagen
          - Handelsverdragen tussen Nederland en Ecuador, 1937-1951, 105
          - Handelsbetrekkingen tussen Ecuador en diverse landen, 1937-1954, 106
          - In- en uitvoeraangelegenheden, 1948-1950, 107
          - Handelsverdragen tussen Ecuador en diverse landen, 1949-1954, 108; pak
        - Stukken betreffende de handelspolitiek van Colombia., 1948-1974; 109-119; 4 pakken en 7 omslagen
          - Ruilovereenkomst tussen Colombia en Nederland voor de ruil van producten van Philips tegen koffie en bananen, 1948-1951, 109; pak
          - In- en uitvoerbepalingen van Colombia. 1948-1954, 110-111
            - 1948-1951, 110
            - 1952-1954, 111; pak
          - Handelsbetrekkingen van Colombia met andere landen. 1948-1974, 112-114
            - 1948 - 1952 jan., 112
            - 1952 nov. - 1964, 113; pak
            - 1965-1974, 114
          - Voortgang van de onderhandelingen over een te sluiten handelsakkoord tussen Colombia en Nederland, 1952-1964, 115; pak
          - Beleid van Colombia betreffende het afsluiten van compensatietransacties tegen koffie, 1960, 116
          - Discriminatoir onderscheid wat Colombia maakt bij de invoer van producten en bij openbare aanbestedingen tussen traditionele en niet-traditionele kopers van Colombiaanse koffie. 1964-1967, 117-118
            - 1964, 117
            - 1965-1967, 118
          - Treffen van maatregelen tegen de koffiesmokkel tussen Colombia en de Nederlandse Antillen, 1965-1970, 119
      - Productie en consumptie, 6.1.4
        - Stukken betreffende de ontwikkelingen in de landbouw in Colombia., 1949-1951; 120; 1 omslag
        - Stukken betreffende de oprichting van een caprolactamfabriek te Barranquilla, een initiatief van het Colombiaans Instituto de Fomento Industrial, het Venezolaanse Instituto Venezolan de Petroquimica en Stamicarbon NV., 1952-1975; 121; 1 omslag
        - Stukken betreffende de ontwikkelingen op de internationale koffiemarkt., 1966-1969; 122; 1 omslag
      - Economische en technische samenwerking en hulpverlening, 6.1.5
        - Stukken betreffende de hulpverlening door diverse organisaties van de Verenigde Naties en de Verenigde Staten en leningen aan Colombia door de Internationale Bank voor Herstel en Ontwikkeling., 1949-1951; 123; 1 omslag
        - Stukken betreffende de detachering van ir. G. Sicco Smit aan de Universidad Distrital Francisco José de Caldas ten behoeve van het herbebossen in het departement Caldas., 1961-1966; 124; 1 pak
          Openbaarheid beperkt tot 1 januari 2035
        - Stukken betreffende het project ter verbetering van de veestapel in het departement Caldas (het Caldas-plan)., 1963-1964; 125; 1 omslag
        - Stukken betreffende het ter beschikking stellen van Nederlandse vrijwilligers van het Jongeren Vrijwilligers Programma voor diverse ontwikkelingsprojecten., 1963-1974; 126-128; 2 pakken en 1 omslag
          - 1963, 126; omslag
          - 1964, 127
          - 1965-1974, 128
        - Stukken betreffende het ter beschikking stellen van Nederlandse deskundigen ten behoeve van de veeteeltopleiding aan de landbouw- en veeteeltschool van de Fundacion Manuel Mejia te Chinchina., 1964-1971; 129; 1 omslag
          Openbaarheid beperkt tot 1 januari 2037
        - Stukken betreffende de technische hulpverlening aan diverse projecten in het kader van het door Nederland ingestelde projecten- en deskundigenprogramma., 1965-1974; 130; 1 pak
        - Stukken betreffende het Instituto Columbiana de Desarrollo Sociale (ICODES), instituut voor sociaal onderzoek met een eigen filmstudie voor het maken van voorlichtingsfilms., 1965-1974; 131; 1 pak
        - Kwartaalrapportages van de Nederlandse deskundigen ir. H.S. Warnaar en Tj. Douma betrokken bij het Hydraulisch Project aan de Universidad de Los Andes., 1966-1975; 132; 1 pak
        - Stukken betreffende het onderhoud van de minister zonder portefeuille belast met de aangelegenheden betreffende de hulp aan ontwikkelingslanden van Nederland met de ministers van Buitenlandse Betrekkingen, Economische Ontwikkeling en Landbouw van Colombia over de Nederlandse ontwikkelingshulp aan Colombia., 1968-1969; 133; 1 omslag
        - Stukken betreffende mobiele drukkerijen ter bestrijding van analfabetisme in Colombia., 1968-1974; 134; 1 pak
        - Stukken betreffende een studie naar de beheersing van het hoge water in het stroomgebied van de Magdalena en de Cauca en een studie naar de bevaarbaarheid van de Rio Magdalena., 1969-1974; 135; 1 pak
        - Stukken betreffende het onderzoek naar de ondergrondse watervoorraden in de gebieden van de Alta en Media Guajira., 1971-1974; 136; 1 omslag
        - Stukken betreffende een studie naar aanpassingen van het Eldorado International Airport te Bogota door Netherlands Airport Consultants (NACO) BV., 1972-1974; 137; 1 omslag
        - Stukken betreffende de bestrijding van de aardappelziekte heterodera rostochiensis woll., 1973-1974; 138; 1 omslag
        - Stukken betreffende de bouw en uitrusting van een aantal ziekenhuizen (Plan Hospitalario, Fondo Nacional Hospitalario)., 1973-1974; 139; 1 omslag
        - Stukken betreffende het grondwateronderzoek ten behoeve van de watervoorziening van een aantal dorpen in de departementen Cordoba, Sucre en Bolivar., 1974; 140; 1 omslag
    - Migratie, 6.2
      - Stukken betreffende de ontwikkelingen in het migratiebeleid van Colombia., 1948-1961; 141-142; 1 pak en 1 omslag
        - 1948-1952, 141
        - 1954-1961, 142; pak
  - Sociale aangelegenheden, 7
    - Verslag van het congres over de problemen van het platteland gehouden te Manizales in januari., 1953; 143; 1 stuk
    - Stukken betreffende het afhandelen van formaliteiten ten behoeve van de Nederlandse slachtoffers van het vliegtuigongeluk met de Aerocondor op 27 augustus 1973 bij Bogota., 144; 1 omslag
  - Culturele aangelegenheden, 8